【裁判字號】    98,訴,24
【裁判日期】    980203
【裁判案由】    違反毒品危害防制條例
【裁判全文】
臺灣彰化地方法院刑事判決                98年度訴字第24號
公  訴  人  臺灣彰化地方法院檢察署檢察官
被      告  甲○○
上列被告因違反毒品危害防制條例案件，經檢察官提起公訴（97
年度毒偵字第3978號），本院裁定以簡式審判程序審理，判決如
下：
    主    文
甲○○施用第一級毒品，累犯，處有期徒刑柒月。又施用第二級
毒品，累犯，處有期徒刑肆月；扣案之第二級毒品甲基安非他命
壹包 (驗餘淨重零點零伍伍公克)沒收銷燬之。應執行有期徒刑
拾月；扣案之第二級毒品甲基安非他命壹包 (驗餘淨重零點零伍
伍公克)沒收銷燬之。
    犯  罪  事  實
一、甲○○前因違反麻醉藥品管理條例、肅清煙毒條例、藥事法
    等案件，分別經本院、臺灣最高法院以83年度易字第108號
    判決、83年度訴字第102號判決、85年度台上第158號判決判
    處應執行有期徒刑7月、3年8月、5年10月確定，並定應執行
    有期徒刑9年6月確定，於民國93年8月31日執行完畢。又於
    95年間，因施用毒品案件，經本院以94年度毒聲字第979號
    裁定送執行觀察、勒戒，認有繼續施用毒品之傾向，復經本
    院以95年度毒聲字第356號裁定令入戒治處所施以強制戒治
    ，於96年4月17日停止處分出監，所餘戒治期間並付保護管
    束，迄於96年6月27日保護管束期滿未經撤銷停止戒治而視
    為執行完畢釋放，並由臺灣彰化地方法院檢察署檢察官以96
    年度戒毒偵字第94、95、96號為不起訴處分確定。詎其仍不
    知警惕，於上開強制戒治執行完畢釋放後五年內，另基於施
    用第二級毒品甲基安非他命之犯意，於97年9月28日上午9時
    許，在彰化縣田中鎮○○○道路某處，以將第二級毒品甲基
    安非他命放於錫箔紙上燒烤吸煙之方式，施用第二級毒品甲
    基安非他命一次；之後基於施用第一級毒品海洛因之犯意，
    於97年9月28日上午9時許，在彰化縣田中鎮○○○道路某處
    ，以將第一級毒品海洛因置入香煙內以火點燃吸食煙霧之方
    式，施用第一級毒品海洛因一次。嗣為警於97年9月28日下
    午2時許，在彰化縣田中鎮○○里○○路○段505巷30號前查
    獲，並扣得第二級毒品甲基安非他命1包 (驗餘淨重0.055克
    )，而悉上情。
二、案經彰化縣警察局田中分局報告臺灣彰化地方法院檢察署檢
    察官偵查起訴。
    理    由
一、本件被告甲○○所犯係死刑、無期徒刑、最輕本刑為三年以
    上有期徒刑或高等法院管轄第一審案件以外之罪，並於本院
    行準備程序時就被訴事實為有罪之陳述，本院合議庭依前揭
    規定，經評議結果，裁定改由受命法官獨任行簡式審判程序
    ，先予敘明。
二、上揭犯罪事實，業據被告甲○○迭於本院行準備程序、審理
    程序時均坦承不諱，且其於97年8月23日為警查獲時所採取
    之尿液，經送鑑驗結果，確呈可待因、嗎啡、安非他命及甲
    基安非他命陽性反應，此有彰化縣警察局田中分局毒品危害
    防制條例案件尿液送驗姓名對照表及詮昕科技股份有限公司
    97年10月8日濫用藥物尿液檢驗報告各1紙在卷可佐；此外，
    復有扣案之第二級毒品甲基安非他命1包（驗餘淨重0.055公
    克），此有憲兵司令部刑事鑑識中心97年11月21日憲直刑鑑
    字第0970001789號鑑定書乙紙，足認被告之自白應與事實相
    符，洵堪採信。再查，被告前於95年間，因施用毒品案件，
    經本院以94年度毒聲字第979號裁定送執行觀察、勒戒，認
    有繼續施用毒品之傾向，復經本院以95年度毒聲字第356號
    裁定令入戒治處所施以強制戒治，於96年4月17日停止處分
    出監，所餘戒治期間並付保護管束，迄於96年6月27日保護
    管束期滿未經撤銷停止戒治而視為執行完畢釋放，並由臺灣
    彰化地方法院檢察署檢察官以96年度戒毒偵字第94、95、96
    號為不起訴處分確定，故被告於觀察、勒戒或強制戒治釋放
    後五年內再犯毒品危害防制條例第10條第1、2項之罪，依同
    條例第23條第2項規定，應依法論科。
三、核被告所為，係犯毒品危害防制條例第10條第1、2項之施用
    第一、二級毒品罪。被告為施用毒品而持有第一、二級毒品
    ，其持有之低度行為應為施用之高度行為所吸收，均不另論
    罪。被告上揭施用第一級、第二級毒品之犯行，犯意各別、
    行為互異，應分論併罰。復查被告前因違反麻醉藥品管理條
    例、肅清煙毒條例、藥事法等案件，分別經本院、臺灣最高
    法院以83年度易字第108號判決、83年度訴字第102號判決、
    85年度台上第158號判決判處應執行有期徒刑7月、3年8月、
    5年10月確定，並定應執行有期徒刑9年6月確定，於93年8
    月31日執行完畢，此有臺灣彰化地方法院檢察署刑案資料查
    註紀錄表及臺灣高等法院被告前案紀錄表各1份附卷可稽，
    被告於受有期徒刑之執行完畢後，五年內故意再犯有期徒刑
    以上之二罪，均為累犯，應依刑法第47條第1項規定，分別
    加重其刑。爰審酌被告前曾有施用毒品罪前科，猶再施用本
    件毒品，惟其對他人權益之侵害仍屬有限，於本院行準備程
    序與審理時均已坦承犯行，暨其施用之情節等一切情狀，分
    別量處如主文所示之刑，並定其應執行之刑，以示懲儆。扣
    案之甲基安非他命1包（驗餘淨重0.055公克），係屬毒品危
    害防制條例第2條第2項第2款所規範之第二級毒品，且為供
    被告於前開時、地施用後剩餘之甲基安非他命，業據被告自
    承在卷，爰依毒品危害防制條例第18條第1項前段之規定，
    宣告沒收銷燬之。
據上論斷，應依刑事訴訟法第273條之1第1項、第299條第1項前
段，毒品危害防制條例第10條第1項、第2項、第18條第1項，刑
法第11條、第47條、第51條第5款，判決如主文。
本案經檢察官蔡明達到庭執行職務
中    華    民    國    98    年    2    月     3    日
                  刑事第四庭         法  官  吳俊螢
以上正本證明與原本無異。
如不服本判決，應於收受判決後10日內向本院提出上訴書狀，並
應敘述具體理由；其未敘述上訴理由者，應於上訴期間屆滿後20
日內向本院補提理由書（均須按他造當事人之人數附繕本「切勿
逕送上級法院」）。
中    華    民    國    98    年    2    月     3    日
                                     書記官   林怡吟
【附錄本案論罪科刑法條全文】
毒品危害防制條例第十條：
施用第一級毒品者，處六月以上五年以下有期徒刑。
施用第二級毒品者，處三年以下有期徒刑。


司法院資訊處製作；財團法人民間司法改革基金會備份。
